【裁判字號】    97,全聲,381
【裁判日期】    970520
【裁判案由】    限期起訴
【裁判全文】
臺灣臺北地方法院民事裁定             97年度全聲字第381號
聲  請  人  乙○○
即 債 務人
相  對  人  甲○○
即 債 權人
上列當事人間聲請限期起訴事件，聲請人聲請命債權人即相對人
起訴，本院裁定如下：
    主  文
相對人應於本裁定送達後七日內，就其欲保全執行之請求，向管
轄法院起訴。
聲請程序費用由相對人負擔。
    理  由
一、按經准為假扣押，而本案尚未繫屬者，命假扣押之法院應依
    債務人聲請，命債權人於一定期間內起訴，民事訴訟法第五
    百二十九條第一項定有明文。
二、本件聲請意旨略以：相對人前於民國九十五年十一月二十四
    日向鈞院起訴請求拆屋還地等事件 (九十五年度他調字第三
    七六號），並嗣後於九十五年十二月間向鈞院聲請假扣押，
    經鈞院以九十五年度裁全字第一八五０八號裁定准許相對人
    以新台幣 (下同)五百六十三萬零七十四元供擔保後得就聲
    請人之財產於一千六百九十萬四千九百九十七元內為假扣押
    ，並准聲請人於上開金額內提供擔保後得免為或撤銷假扣押
    ，聲請人遂遵上開裁定，提供一千六百九十萬四千九百九十
    七元為擔保後，請求就相對人以上開假扣押為執行名義，就
    聲請人所有之不動產所為之查封登記予以撤銷，而相對人嗣
    後撤回上開本案訴訟，之後復未更行起訴。相對人雖於九十
    六年七月十九日以聲請人無權占用系爭土地為由，而依不當
    得利之法律關係，請求聲請人給付相當於租金之不當得利（
    現繫屬於台灣高等法院九十七年度重上字第一０五號），然
    相對人前所提出之拆屋還地等事件，所係請求聲請人拆屋還
    地及給付自九十年十月二十四日起至九十五年十一月二十三
    日為止相當於租金之損害即一千六百九十萬四千九百九十七
    元，而相對人於上開台灣高等法院九十七年度重上字第一０
    五號案件，僅起訴請求於九十六年七月十九日起前一年相當
    於租金之利益，僅四百四十八萬一千六百一十四元，遠低於
    上開假扣押裁定所保全之債權，與前述九十五年度他調字第
    三七六號案件並非同一之訴，亦非上開假扣押裁定之本案訴
    訟，聲請人爰聲請命相對人於一定期間起訴等語。
三、經查，聲請人就其上開所主張之事實，已提出相對人之九十
    五年十一月二十四日民事起訴狀及九十五年十二月假扣押聲
    請狀、本院九十五年度裁全字第一八五０八號民事裁定、聲
    請九十六年五月二十二日聲請狀、相對人九十六年六月二十
    三日撤回狀、聲請人九十七年一月三十日民事聲請狀、相對
    人九十六年七月十九日起訴狀、本院九十六年度訴字第五六
    七五號民事判決各一份為證，經核並無不合，是聲請人前揭
    聲請，自應准許。
三、依民事訴訟法第九十五條、第七十八條，裁定如主文。
中    華    民    國  九十七  年    五   月    二十   日
                  民事第四庭    法  官  匡偉
以上正本係照原本作成
如對本裁定抗告須於裁定送達後十日內向本院提出抗告狀，並繳
納抗告費新臺幣一千元
中    華    民    國  九十七  年    五   月    二十   日
                                書記官  陳莉庭


司法院資訊處製作；財團法人民間司法改革基金會備份。
